【裁判字號】    99,訴,439
【裁判日期】    990527
【裁判案由】    違反毒品危害防制條例
【裁判全文】
臺灣彰化地方法院刑事判決              99年度訴字第439號
公  訴  人  臺灣彰化地方法院檢察署檢察官
被      告  甲○○
上列被告因違反毒品危害防制條例案件，經檢察官提起公訴（99
年度毒偵字第392號），本院依簡式審判程序判決如下：
    主  文
甲○○施用第一級毒品，累犯，處有期徒刑捌月；又施用第二級
毒品，累犯，處有期徒刑伍月。應執行有期徒刑拾壹月。
    犯罪事實
一、甲○○前於民國87年間因施用毒品案件，經本院裁定送觀察
    、勒戒後，因認無繼續施用毒品之傾向，於87年6月29日執
    行完畢釋放，並由臺灣彰化地方法院檢察署檢察官以87年度
    偵字第3631號為不起訴處分確定；88年間又因施用第一級毒
    品案件，經送觀察、勒戒後，認有繼續施用毒品之傾向，經
    本院以88年度毒聲字第1536號裁定續送強制戒治，嗣其入所
    戒治後經評估認成效良好，由本院裁定准予停止戒治，並於
    88年9月18日停止戒治出監，所餘戒治期間付保護管束，迄
    89年4月15日保護管束期滿未經撤銷而視為執行完畢，同次
    犯行並經檢察官提起公訴，繼由本院以88年度訴字第388號
    判處有期徒刑10月確定，於89年8月3日徒刑執行完畢出監。
    90年間再因施用第一級毒品，經本院以90年度毒聲字第4167
    號裁定令入戒治處所施以強制戒治1年，於91年12月18日執
    行完畢，同次犯行並經檢察官提起公訴，繼由本院以90 年
    度訴字第1461號判處有期徒刑10月確定，於92年10月18日徒
    刑執行完畢出監。93年間又因施用第一級毒品、竊盜案件，
    分別經本院以93年度訴字第1626號、94年度彰簡字第22號各
    判處有期徒刑1 年、4 月確定，二案接續執行，於95年7 月
    18日縮短刑期假釋出獄並付保護管束，至同年9 月17日保護
    管束期滿未經撤銷假釋處分，視為執行完畢。
二、甲○○猶不知悔改，復基於施用第一級毒品海洛因之犯意，
    於99年1月29日凌晨1時許，在其位於彰化縣鹿港鎮街○里○
    ○○路99號之住處內，以將海洛因摻水稀釋後置於針筒再注
    射至體內之方式，施用第一級毒品海洛因1次。約隔5分鐘後
    ，又基於施用第二級毒品甲基安非他命之犯意，以將甲基安
    非他命置於玻璃球內點火燒烤成煙霧狀後再吸入體內之方式
    ，施用第二級毒品甲基安非他命1次。嗣於99年2月2日中午
    12時許，經警持臺灣彰化地方法院檢察署檢察官核發之強制
    到場許可書，通知被告到彰化縣警察局鹿港分局接受採尿，
    經送驗後，結果呈現嗎啡及甲基安非他命之陽性反應，而查
    悉上情。
三、案經彰化縣警察局鹿港分局報請臺灣彰化地方法院檢察署檢
    察官偵查起訴。
    理  由
一、本件被告甲○○所犯係死刑、無期徒刑、最輕本刑為3年以
    上有期徒刑以外之罪，其於準備程序就前揭被訴事實為有罪
    之陳述，經受命法官告知簡式審判程序之旨，並聽取其與公
    訴人之意見後，本院認無不得或不宜改依簡式審判程序進行
    之處，爰依刑事訴訟法第273條之1第1項、第284條之1，裁
    定本案由受命法官獨任進行簡式審判程序，合先敘明。
二、上開犯罪事實，有下列證據可資證明：
    (一)彰化縣警察局鹿港分局委託檢驗尿液代號與真實姓名對照
      表。
    (二)詮昕科技股份有限公司濫用藥物尿液檢驗報告。
    (三)臺灣彰化地方法院檢察署檢察官強制到場許可書。
    (四)臺灣高等法院被告前案紀錄表，及偵卷所附刑案資料查註
      紀錄表。
    (五)被告於本院審理時之自白。
三、論罪科刑：
    (一)核被告所為，係犯毒品危害防制條例第10條第1 項之施用
      第一級毒品罪，及同條第2 項之施用第二級毒品罪。被告
      於施用前持有第一、二級毒品之低度行為，應為施用之高
      度行為所吸收，不另論罪。被告所犯前揭2 罪，犯意各別
      ，行為互殊，應分論併罰。
    (二)被告前因施用第一級毒品、竊盜案件，分別經本院以93年
      度訴字第1626號、94年度彰簡字第22號各判處有期徒刑1
      年、4月確定，二案接續執行，於95年7月18日縮短刑期假
      釋出獄並付保護管束，至同年9月17日保護管束期滿未經
      撤銷假釋處分，視為執行完畢等情，有臺灣高等法院被告
      前案紀錄表，及偵卷所附刑案資料查註紀錄表在卷可參。
      其於上開案件執行完畢後5年以內故意再犯本件有期徒刑
      刑以上之2罪，均為累犯，應各依刑法第47條第1項之規定
      ，加重其刑。
    (三)爰審酌被告前有施用毒品之前科，復曾執行觀察勒戒、強
      制戒治等處分，及多次因施用毒品案件入獄服刑，猶未能
      戒除毒癮，而再為本件施用毒品之犯行，尚乏禁絕毒害之
      決心，惟其於本院審理時尚能坦認犯行，頗有悔悟之心，
      暨審酌被告之智識程度、素行紀錄等一切情狀，量處如主
      文所示之刑，及定其應執行之刑，以資儆懲。
四、如不服本判決應於收受判決後10日內向本院提出上訴書狀，
    並應敘述具體理由。其未敘述上訴理由者，應於上訴期間屆
    滿後20日內向本院補提理由書（須附繕本），切勿逕送上級
    法院。
據上論斷，應依刑事訴訟法第273條之1第1項、第299條第1項前
段、第310條之2、第454條第1項，毒品危害防制條例第10條第1
項、第2項，刑法第11條前段、第47條第1項、第51條第5款，判
決如主文。
本案經檢察官賴志盛到庭執行職務。
中    華    民    國    99    年    5     月    27    日
                  刑事第七庭      法  官  黃玉齡
以上正本證明與原本無異。
如不服本判決，應於收受判決後10日內向本院提出上訴書狀，並
應敘述具體理由；其未敘述上訴理由者，應於上訴期間屆滿後20
日內向本院補提理由書（均須按他造當事人之人數附繕本「切勿
逕送上級法院」）。
中    華    民    國    99    年    5     月    27    日
                                  書記官  黃鏽金
附錄論罪科刑法條：
毒品危害防制條例第10條
施用第一級毒品者，處 6 月以上 5 年以下有期徒刑。
施用第二級毒品者，處 3 年以下有期徒刑。

司法院資訊處製作；財團法人民間司法改革基金會備份。
